臺灣高雄地方法院刑事判決　　　　　　　93年度易字第1426號
公　訴　人　臺灣高雄地方法院檢察署檢察官
被　　　告　丙○○　男　30歲.
上列被告因竊盜案件，經檢察官聲請簡易判決處刑（臺灣高雄地
方法院檢察署93年度速偵字第222號），暨移送併案審理（臺灣
高雄地方法院檢察署92年度偵字第24222號、臺灣臺南地方法院
檢察署94年度偵字第882號），本院認不宜以簡易判決處刑，改
依通常程序審理，嗣因被告就被訴事實為有罪之陳述，經本院合
議庭裁定由受命法官獨任適用簡式審判程序審理，本院判決如下
：
    主  文
丙○○共同連續竊盜，處有期徒刑捌月。
    事  實
一、丙○○基於意圖為自己不法所有之概括犯意，連續為下列行
    為：
(一)、於民國92年11月12日下午4時50分許，在其所任職位於臺南
    縣歸仁鄉○○村○○路○段560巷200號之「永昱工程有限公
    司」內，未經該公司負責人戊○○之同意，擅自拿取鑰匙1
    串（共4支，含車鑰匙1支），竊取該公司所有之車牌號碼34
    13-GH號自用小貨車1輛，得手後供己使用，嗣於同年月29日
    晚上11時30分許，駕駛該車搭載黃基進（冒用「黃水田」名
    義應訊），至高雄縣路竹鄉○○路高薪醫院前時為警查獲，
    並扣得上開贓車及鑰匙1串（共6支，含黃基進所有之鑰匙2
    支）。
(二)、於93年4月9日某時，前往高雄縣橋頭鄉○○村○○路280號
    乙○○所經營之「力傑有限公司」，利用後門未鎖之機會，
    入內徒手竊取該公司所有之銅製螺帽41公斤，得手後，於同
    年月11日下午3時許，將該批螺帽以每公斤新臺幣50元之價
    格販售予不知情之庚○○。
(三)、於93年4月11日晚上6時40分許，再次前往「力傑有限公司」
    ，利用後門未鎖之機會，入內徒手將該公司所有之銅製螺帽
    5公斤從鐵桶取出並裝入在現場隨手取得之塑膠袋內，已著
    手行竊而尚未得逞之際，即為乙○○當場發覺，丙○○乃將
    銅製螺帽留在原地並逃至該公司隔壁之工廠內，嗣經乙○○
    報警並連絡員工到場會同警方進行圍捕，始逮捕丙○○。另
    經庚○○聞訊後，主動將丙○○前所販售之贓物銅製螺帽41
    公斤交付警方處理。
(四)、於93年12月29日凌晨1時許，在高雄縣仁武鄉○○村○○○
    街之羽球場旁，利用車鑰匙插在車上未取下之機會，竊取己○○所有之車牌號碼VK-1432號自用小貨車1輛，得手後供己
    使用。
(五)、與馬明正（由本院另案審理中）基於犯意聯絡，於93年12月
    29日下午2時許，由丙○○駕駛前所竊得之車牌號碼VK-1432
    號自用小貨車搭載馬明正，至臺南縣關廟鄉龜洞村51之1號
    旁工寮內，共同徒手竊取丁○○所有之BS廠牌卡車輪胎10條
    、奧陸廠牌卡車輪胎10條、卡車鋼圈6個，得手後將部分贓
    物變賣朋分花用。嗣於翌（30）日上午10時許，丙○○駕駛
    上開自用小貨車搭載馬明正及不知情之馬明堂（業經不起訴
    處分），欲再度前往上開工寮行竊時，見丁○○及警員在上
    開工寮內，乃倒車逃逸，馬明正、馬明堂2人並下車幫忙推
    車，丙○○因緊張不慎撞及上開工寮旁「宏和牧場」之柱子
    ，即棄車逃至該牧場南邊果園，隨即為警查獲，並扣得上開
    自用小貨車，丙○○再帶同警方至高雄縣橋頭鄉橋南村橋頭
    糖廠東方約2公里處產業道路取出前所竊得之卡車輪胎2條。
二、案經高雄縣警察局岡山分局報告臺灣高雄地方法院檢察署檢
    察官偵查後聲請簡易判決處刑，及高雄縣警察局湖內分局報
    告該署檢察官、丁○○訴由臺南縣警察局歸仁分局報告臺灣
    臺南地方法院檢察署檢察官分別移送併案審理。
    理  由
一、按本件被告丙○○所犯係死刑、無期徒刑、最輕本刑為3年
    以上有期徒刑以外之罪，其於準備程序就前揭被訴事實為有
    罪之陳述，經受命法官告知簡式審判程序之旨，並聽取其與
    公訴人之意見後，本院認無不得或不宜改依簡式審判程序進
    行之情事，依刑事訴訟法第273條之1第1項、第284條之1規
    定，裁定本件由受命法官獨任進行簡式審判程序，合先敘明
    。
二、上揭連續竊盜之犯罪事實，均據被告於本院審理中坦承不諱
    ，並分別有下列證據可證：
(一)、事實欄(一)部分之犯罪事實，業據被害人戊○○於警詢及偵查
    中指述甚詳，並經另案被告黃基進於警詢、偵查中陳述在卷
    ，及證人即「永昱工程有限公司」職員林筠臻（原名林素芬
    ）、馬燕宗於偵查中證述在卷。此外，復有車牌號碼3413-G
    H號自用小貨車1輛、鑰匙1串扣案可證，及臺南縣警察局車
    輛協尋電腦輸入單、贓物認領保管收據、車籍作業系統-查
    詢認可資料、切結書影本各1紙附卷可稽。
(二)、事實欄(二)、(三)部分之犯罪事實，業據被害人乙○○於警詢中
    指述及本院簡易程序調查中證述甚詳，並經證人庚○○於警
    詢及本院簡易程序調查中證述在卷。此外，復有警員蒐證照
    片9張、領結2張附卷可稽。
(三)、事實欄(四)、(五)部分之犯罪事實，分別據被害人己○○於警詢
    中、丁○○於警詢及偵查中指述甚詳，並經證人即查獲警員
    廖英豪於偵查中證述在卷。此外，復有車牌號碼VK-1432號
    自用小貨車1輛、卡車輪胎2條扣案可證，及臺南縣警察局歸
    仁分局贓物認領保管單2紙、警員蒐證照片4張附卷可稽。
(四)、綜上足認，被告前揭自白與事實相符，應堪採為被告有罪之
    證據。本案事證明確，被告上揭連續竊盜犯行，堪以認定。
三、核被告事實欄(一)、(二)、(四)、(五)部分所為，均係犯刑法第320
    條第1項之竊盜罪；事實欄(三)部分所為，則係犯刑法第320條
    第3項、第1項之竊盜未遂罪。檢察官聲請簡易判決處刑書認
    被告係犯刑法第321條第1項之罪，顯屬誤載。被告與馬明正
    就事實欄(五)部分之竊盜犯行，有犯意聯絡及行為分擔，為共
    同正犯。被告先後五次竊盜犯行，時間緊接，所犯係構成要
    件相同之罪名，顯係基於概括犯意反覆為之，為連續犯，應
    依刑法第56條規定，論以1較重之竊盜既遂罪，並加重其刑
    。檢察官雖僅就被告事實欄(二)、(三)部分之竊盜犯行聲請簡易
    判決處刑，惟被告事實欄(一)、(四)、(五)部分之竊盜犯行與前開
    聲請簡易判決處刑之竊盜罪間，有連續犯之裁判上1罪關係
    ，為聲請簡易判決處刑之效力所及，本院自應併予審理。爰
    審酌被告正值青年，不思以正當途徑獲取財物，竟連續5次
    竊取他人所有之小貨車、銅製螺帽、卡車輪胎、鋼圈等財物
    ，危害他人財產安全，實不宜寬貸，惟念其犯後坦承犯行，
    尚有悔意等一切情狀，量處如主文所示之刑。
據上論斷，應依刑事訴訟法第452條、第273條之1第1項、第284
條之1、第299條第1項前段，刑法第28條、第56條、第320條第1
項，罰金罰鍰提高標準條例第1條前段，判決如主文。
本案經檢察官甲○○到庭執行職務。
中　　華　　民　　國　　94　　年　　4 　　月　　22　　日
                  鳳山刑事第1庭  法　官  王雅苑
以上正本證明與原本無異。
如不服本判決，應於收受送達後10日內向本院提出上訴書狀。
　　  　　　　　　　　　　       書記官  林志衡
中　　華　　民　　國　　94　　年　　4 　　月　　22　　日
附錄法條：
中華民國刑法第320條
意圖為自己或第3人不法之所有，而竊取他人之動產者，為竊盜
罪，處5年以下有期徒刑、拘役或500元以下罰金。
意圖為自己或第3人不法之利益，而竊佔他人之不動產者，依前
項之規定處斷。
前2項之未遂犯罰之。
